# 请教版主： PPP 政府方出资会计处理

提问人：wudaiwei_09 时间：2021-09-26 08:05:05
社会资本A集团中标某PPP项目，A集团同政府出资代表B集团按照51:49的比例共同出资成立项目公司C，项目公司C负责PPP项目的建设、运营、维护。
《投资合同》及《PPP合同》约定，B集团不分红、不承担风险、不收回投资本金。若PPP项目中止，则B集团按股权比例享受项目公司剩余权益分配。B集团在项目公司派驻了董事及高级管理人员，在项目公司享有除分红权、合同履行期满剩余财产分配权外的一切权利。
这种情况，请问版主，政府方出资应如何做账？

回答人：chenyiwei
项目公司本身仍将政府方出资确认为实收资本和资本公积。
在社会资本方合并报表层面，应将政府方出资确认为一项合同负债，在运营期内分期摊销该项合同负债，转为各年度的收入。
因为届时运营期结束时PPP项目会被无偿移交给政府，此时项目公司的剩余净资产将为零，所以“若PPP项目中止，则B集团按股权比例享受项目公司剩余权益分配”的约定无实际意义。